臺灣臺北地方法院交通事件裁定　　　　　96年度交聲字第46號
原處分機關　交通部公路總局臺北區監理所
異　議　人
即受處分人　甲○○
上列異議人即受處分人因違反道路交通管理處罰條例案件，對於
交通部公路總局臺北區監理所於95年12月8 日所為之處分（原處
分案號：北監自裁字第裁40-ZCA132197號）聲明異議，本院裁定
如下：
    主    文
原處分撤銷。
甲○○汽車駕駛人，行駛高速公路行車速度超過規定之最高速限
未滿二十公里，處罰鍰新台幣參仟元，並記違規點數壹點。
    理    由
一、按汽車行駛高速公路及快速公路，應依速限標誌指示，高速
    公路及快速公路交通管制規則第5條第1項前段定有明文；又
    汽車行駛於高速公路、快速公路或設站管制之道路，不遵使
    用限制、禁止、行車管制及管理事項之管制規則而有行車速
    度超過規定之最高速限或低於規定之最低速限者，處汽車駕
    駛人新台幣（以下同）3,000元以上6,000元以下罰鍰，並予
    記違規點數一點，道路交通管理處罰條例第33條第1項第1款
    、第63條第1項第1款分別定有明文。次按汽車駕駛人行車速
    度超過規定之最高速限或低於規定之最低速限者，當場不能
    或不宜攔截製單舉發者，得以設於一般道路至少於100 公尺
    前，於高速公路、快速道路至少於300 公尺前之固定或非固
    定式科學儀器取得證據資料證明其行為違規，記明車輛牌照
    號碼、車型等可資辨明之資料，以汽車所有人為被通知人製
    單舉發，此見同條例第7條之2第1項第7款、第2項第9款、第
    3項、第4項規定即明。
二、本件異議人甲○○於95年8月1日下午1 時33分許，駕駛車牌
    號碼DK-9458號自用小客車，行經國道一號南下152公里處，
    因行速118公里（速限100公里），超速18公里而未滿20公里
    ，經設置該處之雷達自動照相器測速並拍照存證，為內政部
    警政署國道公路警察局第三警察隊員警依道路交通管理處罰
    條例第33條第1項第1款規定逕行舉發，嗣因異議人於應到案
    日期前向原處分機關提出申訴，原處分機關請舉發單位調查
    結果，仍認異議人有前揭違規行為，原處分機關遂於96年12
    月8日逕行依道路交通管理處罰條例第33條第1項及違反道路
    交通管理事件統一裁罰標準表規定，裁處異議人3,000 元罰
    鍰，亦為異議人所不爭，合先敘明。
三、異議人聲明異議意旨略以：舉發單位回文尚有未舉證事項，
    請舉發單位提供科學儀器取得之資料，或採證當日地點之前
    50公里或100 公里之攝影照片，以讓本人信服，為此聲明異
    議，請求撤銷原處分等語。
四、經查：
  (一)本件異議人甲○○分別於95年8月1日下午1時33分許、95年9
    月21日下午2時19分許，駕駛車牌號碼DK-9758號自用小客車
    ，於行經當時速限每小時100公里之國道一號南下152公里處
    ，為國道公路警察局第三警察隊員警以電腦雷射自動照相測
    速器測得「行車速度為每小時118 公里、超速18公里」、「
    行車速度為每小時115 公里、超速15公里」逕行舉發，異議
    人於應到案日期前向交通部公路總局臺北區監理所提出申訴
    ，經交通部公路總局臺北區監理所於95年12月8 日依道路交
    通管理處罰條例第33條第1項第1款規定，以北監自裁字第裁
    40-ZCA132197、40-ZCA147951號裁決書分別裁罰3,000 元之
    情，核與交通部公路總局臺北區監理所對違反道路交通管理
    事件不服裁決聲明異議案件移送書、採證相片2 幀所載相符
    。異議人復於聲明異議狀中陳稱對其中之北監自裁字第裁40
    -ZCA132197號裁決書無異議，並已繳納罰鍰，惟觀之卷附之
    上開二張裁決書影本，北監自裁字第裁40-ZCA147951裁決書
    罰鍰已於95年12月1 日繳納，解釋異議人之真意，應係就尚
    未繳納罰鍰之北監自裁字第裁40-ZCA132197號裁決書聲明異
    議，合先敘明。
  (二)異議人雖辯稱本件舉發單位即國道公路警察局第三警察隊之
    函覆未就採證之科學儀器提供確切之證據資料，使異議人難
    以信服，然設置於該路段之之測速照相系統，業經經濟部標
    準檢驗局於94年7月13日、95年9月15日檢定合格（有效期限
    為95年9月11日、96年9月30日），並領有檢定合格之證書，
    此有該局94年7月13日及95年9月15日雷達測速儀檢定合格證
    書附卷可參，顯見該雷射測速照相儀器測試結果應屬準確而
    可採信。異議人復稱應提供當日異議人車輛於違規地點之前
    50公里或100 公里之照片，以資證明確係異議人之車輛行駛
    於高速公路上云云，惟本件既已有異議人車輛於違規地點超
    速之採證照片，已足堪證明異議人車輛確有行駛於高速公路
    上而超過規定之最高速限之違規情事，且依物理法則判斷，
    車輛亦無可能瞬間移動至違規地點而恰為雷達自動照相測速
    器鎖定照相採證，故實無再提供違規地點以外之照片以資佐
    證之必要。是本件事證明確，異議人之違規行為堪以認定。
五、綜上所述，異議人確有於上揭時地，駕駛前開車輛行駛於高
    速公路駕駛人，行駛高速公路行車速度超過規定之最高速限
    未滿20公里之違規行為，原處分機關依道路交通管理處罰條
    例第33條第1項第1款、違反道路交通管理事件統一裁罰基準
    表之規定裁處異議人罰鍰3,000 元，固非無見，惟漏未依同
    條例63條第1項第1款之規定並予記違規點數一點，即難認為
    允當，本件異議雖無理由，惟原處分既有不當，自應由本院
    將原處分撤銷，並依據道路交通管理處罰條例第33條第1 項
    第1款、第63條第1項第1款之規定，裁處如主文第2項所示，
    以資適法。
六、據上論斷，應依道路交通案件處理辦法第20條前段，裁定如
    主文。
中　　華　　民　　國　　96　　年　　2 　　月　　9 　　日
　　　　　　　　　            交通法庭法　官　林孟皇
本正本證明與原本無異。
如不服本裁定，應於送達後5日內向本院提出抗告狀。
            　　　　　　　　　　　　　書記官　宋德華
中　　華　　民　　國　　96　　年　　2 　　月　　9 　　日
